臺灣彰化地方法院刑事判決　　　　　　　　　　　　　九十三年度易字第五一四號
　　公　訴　人　臺灣彰化地方法院檢察署檢察官
　　被　　　告　甲○○
右列被告因傷害案件，經檢察官提起公訴（九十三年度發查偵字第二號），本院判決
如左：
    主      文
甲○○傷害人之身體，處拘役伍拾日，如易科罰金，以佰元折算壹日。
    事      實
一、甲○○與乙○○因其耕作之農地相鄰，曾有農地地界糾紛，甲○○於民國九十三
    年二月十八日上午七時三十分許，以鋤頭挖取其二人農田交界之土壤（位於彰化
    縣二林鎮○○段二四七地號農地旁），欲填補其農地田埂之際，因乙○○認為甲
    ○○掘土處已越界而侵犯到乙○○之農地，二人為此再起爭執，甲○○倚仗其身
    材魁武高大之優勢，竟基於傷害人身體之犯意，以拳頭重擊身材瘦小之乙○○左
    臉頰一下，致乙○○倒地後擦撞地面，因此受有左臉、上唇挫傷、流鼻血及頭部
    外傷腦震盪等之傷害。
二、案經乙○○訴由彰化縣警察局二林分局報請台灣彰化地方法院檢察署檢察官偵查
    起訴。
    理      由
一、訊據被告甲○○矢口否認於右揭時、地毆打告訴人即證人乙○○之事實，辯稱：
    當天伊看見證人乙○○拿鋤頭越界挖土，伊就拿鋤頭打落證人乙○○之鋤頭以制
    止之，結果證人乙○○追伊數十公尺後，揚言要告伊云云。經查：被告甲○○與
    證人乙○○於右述時、地，確實因農地交界土壤歸屬問題而發生爭執，業經被告
    甲○○及證人乙○○分別陳述在卷。證人乙○○證稱：「他不知道用那一手的拳
    頭打我的左臉頰，我就昏倒流鼻血，我醒來時看到被告還站在我前面，他的鼻樑
    還沾有我的血跡」等語，以此對照道安醫院診斷證明書二份所記載之診斷時間分
    別為「九十三年二月十八日，左臉、上唇挫傷，流鼻血」，及「九十三年二月二
    十一日，頭部外傷腦震盪現象」等情，足信證人乙○○於事發後，確實受有與其
    證詞相互符合之傷勢。雖被告甲○○質疑倘若只打一拳，怎有可能造成如此嚴重
    之傷勢云云，惟觀諸被告甲○○之身材魁武高大，證人乙○○相形之下體型瘦弱
    矮小，如遭被告甲○○以拳頭重擊，以致跌倒在地，非無可能造成前揭傷害。又
    證人乙○○與被告甲○○之間，雖因界址糾紛而素有嫌隙，惟其證稱確實只遭被
    告甲○○毆打一拳，此後被告甲○○即罷手而無其他侵犯行為，堪認證人乙○○
    並未刻意誇大受害情節。是以當天發生爭執之氣氛觀之，被告甲○○確實有傷害
    證人乙○○之動機，佐以醫院診斷證明書所載之客觀傷勢，應認證人乙○○之證
    詞堪以採信，而被告甲○○辯稱沒有出手打人云云，顯係事後卸責之詞，不足採
    信。綜上，本件事證明確，被告甲○○之犯行堪以認定。
二、核被告甲○○所為，係犯刑法第二百七十七條第一項之傷害罪。爰審酌被告甲○
    ○前無犯罪前科之素行紀錄，及其因界址糾紛而傷人之犯罪動機、以拳頭攻擊臉
    部一次之犯罪手段、證人乙○○受傷之程度，暨被告甲○○至今仍矢口否認犯行
    ，態度欠佳等一切情狀，量處如主文所示之刑，並諭知易科罰金之折算標準，以
    示懲戒。
據上論斷，應依刑事訴訟法第二百九十九條第一項前段，刑法第二百七十七條第一項
、第四十一條第一項前段，罰金罰鍰提高標準條例第一條前段、第二條，判決如主文
。
本案經檢察官吳怡盈到庭執行職務。
中      華      民      國      九十三      年      九    月    二十一  日
                                臺灣彰化地方法院刑事第三庭
                                    審判長法官    余  仕  明
                                    法      官    簡  婉  倫
                                    法      官    黃  玉  齡
右正本證明與原本無異。
如不服本判決，應於判決送達後十日內，向本院提出上訴狀（須附繕本），上訴於台
灣高等法院台中分院。
告訴人或被害人對於判決如有不服具備理由請求檢察官上訴者，其上訴期間之計算係
以檢察官收受判決正本之日為準。
                                    法院書記官    林  怡  吟
中      華      民      國      九十三      年      九    月    二十一  日
附錄本案論罪科刑法條全文：
中華民國刑法第二百七十七條
傷害人之身體或健康者，處三年以下有期徒刑、拘役或一千元以下罰金。
犯前項之罪因而致人於死者，處無期徒刑或七年以上有期徒刑；致重傷者
，處三年以上十年以下有期徒刑。
